臺灣板橋地方法院民事裁定　九十一年度勞小上字第三號
　　上　　訴　　人　亞山資訊有限公司
　　法 定 代 理 人　甲○○.
　　被　上　訴　人　乙○○
右當事人間請求給付資遣費等事件，上訴人對於中華民國九十一年四月一日本院板橋
簡易庭九十年度板勞小字第二一號第一審判決提起上訴，本院裁定如左：
    主      文
上訴駁回。
第二審訴訟費用新臺幣壹仟零柒拾肆元由上訴人負擔。
    理      由
一、按對於小額程序之第一審裁判之上訴，非以其違背法令為理由，不得為之，民事
    訴訟法第四百三十六條之二十四第二項定有明文。所謂判決違背法令係指判決不
    適用法規或適用不當者而言。且依同法第四百三十六條之二十五規定，上訴狀應
    記載上訴理由，並表明原判決所違背之法令及其具體內容，以及依訴訟資料可認
    為原判決有違背法令之具體事實，上訴狀或理由書如未依此項方法表明者，即難
    認為已對小額訴訟第一審判決之違背法令有具體之指摘，又上訴理由如僅引用原
    審判決時之攻擊防禦方法作為上訴理由，應認為未對原審判決有何具體之指摘，
    不得謂已合法表明上訴理由，其上訴均難認為合法。如未於上訴後二十日內補提
    合法之上訴理由書，毋庸命其補正，法院得逕以裁定駁回之，亦為民事訴訟法第
    四百三十六條之三十二第二項規定準用同法第四百七十一條、第四百四十二條第
    三項等規定甚明。
二、本件上訴人係對於小額訴訟之第一審判決提起上訴，核其上訴理由狀所載指陳：
    「經貴院勘驗現場證實，被上訴人擅自調慢輸送帶速度，確實影響公司產能，危
    及公司存續，符合勞動基準法第十二條規定的標準，且上訴人已於法定期限三十
    日內聲明勞動基準法賦予上訴人的權益，被上訴人自然不能主張加發預告工資及
    資遣費。按被上訴人所說：『公司的速度誰敢去調，那是要砍頭的』足見被上訴
    人故意情事之當時（九十年八月中旬起）確已知悉事情的嚴重性，按一審判決書
    亦指被上訴人有前開違反工作規則無法勝任工作之情事，清楚可知被上訴人故意
    情事當時就已知道會有什麼後果，是故善意委婉的信函不能廢棄上訴人的權利，
    況且上訴人並未聲明廢棄勞動基準法所賦予的權利，被上訴人主張實在無理，因
    聲明請求廢棄原判決，並駁回被上訴人在第一審之訴及假執行之聲請」等語。經
    查上訴人於九十年九月五日以書面通知被上訴人予以解僱之意思，其信函內載：
    「時值經營者的非常時期，公司無論於作業流程或者生產者方面，都必須具有流
    暢及十足的機動性、人員精簡，始能稍稍舒緩產品日趨多元化、量少、缺單、當
    價的困境。經過幾位主管的協商，決定做此勸退行動，一者您某些方面已無法勝
    任，工作安排困難，再者怕您體力不勝負荷，忍痛做此決定，希體諒！謝謝幾年
    來對公司的配合及貢獻，實深感無耐。您開朗面對人生的個性，一直是我們的模
    範。加油！琬華，希您順利轉戰新職場。」等語，由上述文字僅能得知上訴人係
    以被上訴人無法勝任所指派之工作而終止雙方之勞動契約，並未能看出上訴人有
    主張被上訴人係違反工作規則而將被上訴人解僱之意思，上訴人雖於上訴狀內稱
    係善意委婉之文字，不能使其權利消滅，然表意人之意思應明確表示並使相對人
    得以明瞭，如僅為心中保留之意思，自不能對外發生效力，上訴人既然非依勞動
    基準法第十二條規定將被上訴人解僱，則自須依法支付被上訴人資遣費，且上訴
    人自行製作之九十年八月份薪資表亦記載為資遣費，則上訴人前述主張縱使真實
    ，其以心中保留而未對外表示之意思主張其解僱被上訴人之理由合於法律規定云
    云，並無可採，至於上訴人於上訴狀所附之有被上訴人簽名及按指印之薪資表部
    分，被上訴人固不否認其真正，然主張其並未同意一個月之資遣費，則自難認定
    兩造確已就資遣費之數額達成協議之事實；且上訴人又未具體指出原審判決有如
    何違背法令情事，更未指明原審判決所違反之法令條項或其內容以及依訴訟資料
    有何判決違背法令之具體事實，上訴理由內僅就原判決取捨證據認定事實而為指
    摘，參諸前開說明，自不得謂已合法表明上訴理由，且上訴人迄今仍未能補正之
    ，從而本件上訴，顯難認為合法，應予駁回。
三、本件第二審訴訟費用應依民事訴訟法第四百三十六條之十九條第一項確定其數額
    ，其中第二審裁判費新臺幣（下同）九百七十二元、送達郵資一百零二元，合計
    一千零七十四元，應由上訴人負擔。
四、依民事訴訟法第四百三十六條之三十二第二項、第四百四十四條第一項前段、第
    四百七十一條第一項、第九十五條、第七十八條、第四百三十六條之十九第一項
    ，裁定如主文。
中　　　華　　　民　　　國　　九十一　　年　　　十　　　月　　　七　　　日
                                臺灣板橋地方法院勞工法庭
~B審判長法  官　許  瑞  助
~B      法  官　周  舒  雁
~B      法  官　許  瑞  東
右為正本係照原本作成
本裁定不得抗告
中　　　華　　　民　　　國　　九十一　　年　　　十　　　月　　　七　　　日
~B      法院書記官  陳淑芳
